【裁判字號】    99,審訴,2927
【裁判日期】    991014
【裁判案由】    毒品危害防制條例
【裁判全文】
臺灣高雄地方法院刑事判決            99年度審訴字第2927號
公  訴  人  臺灣高雄地方法院檢察署檢察官
被      告  乙○○
上列被告因違反毒品危害防制條例案件，經檢察官提起公訴（99
年度偵字第16350 號），本院合議庭裁定由受命法官獨任行簡式
審判程序，判決如下：
    主  文
乙○○持有第二級毒品純質淨重二十公克以上，處有期徒刑陸月
，如易科罰金，以新臺幣壹仟元折算壹日，扣案之甲基安非他命
伍包（驗前總純質淨重貳拾壹點零捌公克，含包裝袋伍只）均沒
收銷燬。又施用第一級毒品，處有期徒刑陸月，如易科罰金，以
新臺幣壹仟元折算壹日；扣案之海洛因貳包（檢驗後淨重分別為
零點貳零零公克、零點零陸柒公克，含包裝袋貳只）均沒收銷燬
。應執行有期徒刑拾月，如易科罰金，以新臺幣壹仟元折算壹日
，扣案之甲基安非他命伍包（驗前總純質淨重貳拾壹點零捌公克
，含包裝袋伍只）、海洛因貳包（檢驗後淨重分別為零點貳零零
公克、零點零陸柒公克，含包裝袋貳只）均沒收銷燬。
    事實及理由
一、犯罪事實：
    乙○○前因施用毒品案件，經本院以96年度毒聲字第1583號
    裁定送觀察、勒戒後，認無繼續施用毒品傾向，於民國97年
    4 月14日執行完畢釋放出所，並經臺灣高雄地方法院檢察署
    檢察官以97年度毒偵緝字第114 號為不起訴處分確定。詎仍
    不知戒絕毒癮，於上揭觀察、勒戒執行完畢釋放後5 年內，
    竟基於持有、施用第一級毒品海洛因、第二級毒品甲基安非
    他命之犯意，於99年4 月20日上午4 、5 時許，在高雄縣湖
    內鄉某家超商處，向真實姓名年籍不詳、綽號「同學」之成
    年男子，以新臺幣2 萬餘元之價格，購得數量不詳之第一級
    毒品海洛因及第二級毒品甲基安非他命而持有之，並攜帶前
    往高雄縣本洲工業區某汽車旅館，而於同日上午7 、8 時許
    ，在上揭旅館房間內，以將甲基安非他命置於玻璃球內，再
    點火燒烤吸食其煙霧之方式，施用第二級毒品甲基安非他命
    1 次，復以將海洛因摻入香菸之方式，施用第一級毒品海洛
    因1 次。嗣於同日晚上7 時40分許，陳致力（另案偵辦）駕
    駛車牌號碼UD-6378 號自小貨車，搭載乙○○（乘坐在副駕
    駛座）、趙正機（乘坐在右後座，另案偵辦），行經高雄縣
    湖內鄉○○路78號前，因形跡可疑，為警盤查，當場在乙○
    ○所有灰色手提包內，扣得第二級毒品甲基安非他命5 小包
    （驗前總純質淨重21.08 公克，純度98% ，含包裝袋5 只）
    、第一級毒品海洛因2 小包（檢驗後淨重分別為0.200 公克
    、0.067 公克，含包裝袋2 只）等物，經其同意採集尿液送
    驗後，檢驗結果呈安非他命、甲基安非他命、可待因、嗎啡
    陽性反應，始悉上情。
二、程序部分：
  (一)本件被告乙○○所犯係死刑、無期徒刑、最輕本刑為3 年以
    上有期徒刑以外之罪，其於準備程序中就被訴事實為有罪之
    陳述，經法官告知簡式審判程序之旨，並聽取公訴人、被告
    之意見後，本院合議庭認為適宜而裁定由受命法官獨任進行
    簡式審判程序，先予敘明。
  (二)被告前經送觀察、勒戒執行完畢後5 年內，再犯本件施用毒
    品案件，檢察官依毒品危害防制條例第23條第2 項逕行起訴
    ，即無不合。
三、證據：
  1.扣押筆錄、扣押物品目錄表、現場查獲照片。
  2.台灣檢驗科技股份有限公司99年5 月5 日濫用藥物檢驗報告
    、高雄縣政府警察局湖內分局煙毒、麻藥案件嫌犯代號與真
    實姓名對照表各1 份。
  3.內政部警政署刑事警察局99年6 月23日刑鑑字第0990079568
    號鑑定書、扣案之甲基安非他命5 包（驗前總純質淨重
    21.08 公克，純度98% ，含包裝袋5 只）。
  4.高雄市立凱旋醫院99年5 月31日濫用藥物成品檢驗鑑定書、
    扣案之海洛因2 包（檢驗後淨重分別為0.200 公克、0.067
    公克，含包裝袋2 只）。
  5.被告之自白。
四、論罪：
    海洛因、甲基安非他命分別為毒品危害防制條例第2 條第2
    項第1 款、第2 款規定之第一級、第二級毒品，依法不得施
    用、持有，是核被告乙○○所為，係犯毒品危害防制條例第
    11條第4 項持有第二級毒品純質淨重20公克以上罪、第10條
    第1 項之施用第一級毒品罪。被告持有第二級毒品甲基安非
    他命後，進而施用，其施用第二級毒品之犯行，雖應係較高
    度之行為，低度之持有行為本應為高度之施用行為所吸收，
    惟因持有第二級毒品純質淨重逾20公克以上者，毒品危害防
    制條例第11條第4 項所規範之法定刑度，較同條例第10條第
    2 項施用第二級毒品罪為重，依重度行為吸收輕度行為之法
    理，其施用第二級毒品之輕度行為，應為持有第二級毒品純
    質淨重逾20公克以上之重度行為所吸收，不另論施用第二級
    毒品罪；被告施用第一級毒品海洛因前持有海洛因之低度行
    為，則為施用之高度行為所吸收，不另論罪。被告所犯上開
    2 罪，犯意各別，行為互殊，應予分論併罰。
五、科刑：
  1.爰審酌施用毒品之行為不僅戕害自身身心健康，亦間接影響
    社會治安，被告正值青年，不知珍惜大好前程，其前已經觀
    察、勒戒執行完畢，竟再次施用毒品，顯見其戒除毒癮之意
    志未堅，惟考量被告犯後坦承犯行，所犯施用、持有毒品之
    犯行，乃屬戕害自身身心健康行為，反社會性之程度較低，
    其經觀察、勒戒後迄今，未曾有施用毒品之前科紀錄，所染
    毒癮非深，及其持有毒品之數量等一切情狀，分別量處如主
    文所示之刑與諭知易科罰金之折算標準，並定應執行刑及諭
    知易科罰金之折算標準，以資儆懲。
  2.扣案之白色晶體5 包（總純質淨重21. 08公克，純度98% ，
    含包裝袋5 只），係為第二級毒品甲基安非他命；扣案之白
    色粉末2 包（檢驗前淨重分別為0.021 公克、0.077 公克，
    檢驗後淨重分別為0.200 公克、0.067 公克，含包裝袋2 只
    ），確屬第一級毒品海洛因，此分別有上開內政部警政署刑
    事警察局鑑定書及高雄市立凱旋醫院99年5 月31日濫用藥物
    成品檢驗鑑定書在卷可稽，而裝盛該等毒品之包裝袋共7 只
    ，其中含有無法析離之第二級毒品甲基安非他命（5 只）或
    第一級毒品海洛因（2 只），均應依毒品危害防制條例第18
    條第1 項前段規定諭知沒收銷燬；至鑑驗耗用之毒品既已滅
    失，則無庸再予宣告沒收銷燬，附此敘明。
  3.另扣案之電子磅秤、0000000000門號SIM 卡1 張等物，雖均
    為被告所有，然因無證據證明與被告本件犯罪事實有關，爰
    均不為沒收之諭知，併予敘明。
據上論斷，應依刑事訴訟法第273 條之1 第1 項、第299 條第1
項前段，毒品危害防制條例第10條第1 項、第11條第4 項、第18
條第1 項前段，刑法第11條、第41條第1 項、第8 項、第51條第
5 款、第9 款，判決如主文。
本案經檢察官甲○○到庭執行職務。
中    華    民    國    99    年    10    月    14    日
                  刑事第十庭    法  官  王靖茹
以上正本證明與原本無異。
如不服本判決應於收受判決後10日內向本院提出上訴書狀，並應
敘述具體理由。其未敘述上訴理由者，應於上訴期間屆滿後20日
內向本院補提理由書(均須按他造當事人之人數附繕本)「切勿逕
送上級法院」。
中    華    民    國    99    年    10    月    14    日
                                書記官  楊明月
附錄本案論罪科刑法條：
〈毒品危害防制條例第10條〉
施用第一級毒品者，處6 月以上5 年以下有期徒刑。
施用第二級毒品者，處3 年以下有期徒刑。
〈毒品危害防制條例第11條第4項〉
持有第二級毒品純質淨重20公克以上者，處6 月以上5 年以下有
期徒刑，得併科新臺幣70萬元以下罰金。

司法院資訊處製作；財團法人民間司法改革基金會備份。
